# 递延收益涉税

提问人：omgderek 时间：2021-03-18 13:33:10
陈版主 您好，
有个问题想咨询一下您，
例如A公司收到一笔财政补贴，作为递延收益核算，年末将其结转至营业外收入，那确认的这块营业外收入需要缴纳所得税么？
本期实现了 5000 万的利润总额，其中营业外收入占了 4980 万，那算所得税该怎么算呢。
十分感谢。

回答人：chenyiwei
取决于该项政府补助属于应税收入、不征税收入还是免税收入。参考财税[2011]70号文等相关规定。